【裁判字號】    97,抗,47
【裁判日期】    970911
【裁判案由】    假處分
【裁判全文】
臺灣高等法院花蓮分院民事裁定            97年度抗字第47號
抗  告  人  甲○○
上列抗告人與相對人國防部間假處分事件，對於臺灣花蓮地方法
院中華民國97年6月25日97年度裁全字第536號裁定，提起抗告，
本院裁定如下：
    主  文
抗告駁回。
抗告費用新臺幣壹仟元由抗告人負擔。
    理  由
一、按債權人就金錢以外之請求因請求標的之現狀變更，有日後
    不能強制執行，或甚難強制執行之虞，欲保全強制執行者，
    得聲請假處分，民事訴訟法第532條定有明文。又依同法第
    533條準用第526條之結果，對於假處分之本案請求及假處分
    之原因，債權人應釋明之；其釋明如有不足，而債權人陳明
    願供擔保或法院認為適當者，法院得定相當之擔保，命供擔
    保後為假處分。再者，假處分僅為保全強制執行方法之一種
    ；故苟合於上開假處分條件，並經債權人敘明假處分之原因
    存在，法院即得為准許假處分之裁定。至於主張之實體上理
    由，是否正當，乃屬本案問題，非假處分裁判中所能解決（
    最高法院20年抗字第5號裁定參照）。
二、本件相對人在原法院聲請假處分，並陳明願供擔保，以補釋
    明之不足。原法院審酌相對人於92年間配售本件假處分標的
    之建物及土地之價格，酌定相當之擔保金額而准許相對人之
    聲請，委無不合。抗告意旨雖以：抗告人前所配住坐落於花
    蓮市影劇四村49號房屋為抗告人經報請核准後原地自費自建
    ，顯與相對人依據國軍老舊眷村改建條例實施推動眷村改建
    之房屋在法律上不可同日而語；至民國92年間，抗告人為配
    合相對人之「國軍老舊眷村改建條例」實施，推動眷村改建
    計畫，抗告人乃依法向相對人提出請求上開房屋拆遷補償費
    之申請書，嗣經國防部總政戰局函覆抗告人即辦理補償費案
    處理，詎相對人不僅不遵照辦理，速發拆遷補償費給抗告人
    ，反而要註銷抗告人之居住憑證及眷戶權益，使抗告人不得
    享有配購新建眷戶之權利；又相對人聲請假處分之門牌號碼
    花蓮市○○○街153號9樓之1之建物及坐落之花蓮市○○段
    39 地號土地，抗告人已配購5年，進住達5年之久，並均有
    繳交房屋稅與地價稅，抗告人不可能為法律上之處分或使其
    現狀變更，從而相對人聲請假處分為依法無據等語，指摘原
    裁定不當。惟查抗告人所辯各節，乃屬實體上相對人之主張
    有無理由之問題，並非本件假處分程序所能解決，揆諸首開
    說明，仍應認抗告為無理由。
據上論結，本件抗告為無理由，爰依民事訴訟法第495條之1、
第449條第1項、第95條、第78條，裁定如主文。
中    華    民    國    97    年    9    月    11    日
                  民事庭審判長法  官   謝志揚
                              法  官   林慶煙
                              法  官   林碧玲
右為正本係照原本作成。
如不服本裁定者，應於收受送達後十日內向本院提出再抗告狀 (
僅以適用法規顯有誤，並經本院之許可者為限)，並繳納再抗告
費新台幣一千元；其未表明再抗告理由者，應於提出再抗告後十
日內向本院補提理由書狀 (均須按照他造當事人之人數附繕本)
。
抗告時應提出委任律師或具有律師資格之人之委任狀；委任有律
師資格者，另應附具律師及格證書及釋明委任人與受任人有民事
訴訟第四百六十六條之一第一項但書或第二項所定關係之釋明文
書影本。
                              書記官    李閔華
中    華    民    國    97    年    9    月    11    日


司法院資訊處製作；財團法人民間司法改革基金會備份。
